# 合并报表，内部开发软件如何抵消

提问人：xianjuxiang 时间：2013-12-04 16:15:58
子公司给母公司开发了一个软件，抵消时如何确定未实现收益啊，软件开发费的多少比例比较合适?因为子公司没有做这方面的核算和测算，现在做预算需要抵消。这个软件行业性比较强，不好比较。

回答人：chenyiwei
子公司为母公司开发软件，站在整个集团合并报表的角度，等于本会计主体自身进行的一个研发项目，应在抵销内部交易收入、成本的基础上，站在合并报表角度重新考虑研发支出整体的资本化／费用化问题。合并报表层面对此问题的处理，可能与母子公司各自个别报表层面的处理方式都不相同。例如，母公司可能把支付给子公司的开发价款确认为一项无形资产，子公司则按照提供劳务分别确认收入和成本；但在合并报表层面，需要子公司所发生的开发该项目的成本是否满足资本化条件。不排除母公司个别报表层面确认为资产的项目到合并报表层面需费用化的可能性。这也是当前合并报表“实体理论”视角差异的一种体现。在编制抵销分录时，必须充分考虑到这一点，站在合并报表角度进行“视角差异调整”。